臺灣臺南地方法院刑事判決　　　　　　　　　　　　九十三年度交簡上字第六四號
　　上　訴　人　臺灣台南地方法院檢察署檢察官
　　被　　　告　甲○○
右列上訴人因被告公共危險案件，不服本院九十三年度交簡字第七九三號中華民國九
十三年五月二十五日第一審判決（聲請案號：九十三年度偵緝字第三六六號），提起
上訴，本院管轄之第二審合議庭判決如左：
    主  文
原判決撤銷。
甲○○服用酒類，不能安全駕駛動力交通工具而駕駛，處有期徒刑貳月，如易科罰金
，以參佰元折算壹日。
    事  實
一、甲○○於民國九十三年一月三十一日二十三時，在臺南市○○○路○段一八五巷
    二號住處，與其二姐飲畢二杯高樑酒，已不能安全駕駛動力交通工具，猶不顧大
    眾行車之公共安全，酒後騎乘車牌號碼「ＮＪＷ─三三一」號機車，於同日二十
    三時三十五分許，在台南市○區○○○路二段與安永街口，因手部顫抖，騎車不
    穩，為警攔查，經以吐氣方式實施酒精濃度值測試，檢測結果甲○○吐氣所含酒
    精成份達每公升零點九五毫克（MG/L），客觀上已達不能安全駕駛動力交通工具
    之程度。
二、案經台南市警察局第六分局報請臺灣臺南地方法院檢察官偵查後聲請簡易判決處
    刑。
    理  由
一、訊據被告坦承有於右揭時、地酒後騎車，並經測試其吐氣所含酒精濃度已達前開
    數值之事實不諱，此有被告吐氣所含酒精濃度測試結果單、刑法第一百八十五條
    之三案件測試觀察紀錄表、台南市警察局舉發違反道路交通管理事件通知單影本
    各一紙在卷可資佐證。按汽車駕駛人於飲用酒類或其他類似物後其吐氣所含酒精
    濃度超過每公升○‧二五毫克以上者，不得駕車，道路交通安全規則第一百十四
    條第二款定有明文；且按刑法第一百八十五條之三之罪本質上係屬抽象危險犯，
    其立法目的在防杜因酒後駕駛動力交通工具而造成侵害他人生命身體之危險，此
    種抽象危險係伴隨服用酒類或其他相類物品過量之行為而當然成立。換言之，只
    需客觀上有此種行為出現，危險即視為存在，其是否果真肇事，均不影響公共危
    險罪責之成立；若其果真駕車肇禍，其不能安全駕駛動力交通工具之情形，則更
    不待言。另參考德、美等國之認定標準，對於酒精濃度吐氣已達每公升○．五五
    毫克，或血液濃度達百分之○．一一以上者，肇事率為一般正常人之十倍，認為
    已達「不能安全駕駛」之標準（此有法務部八十八年五月十八日法八八檢字第一
    六六九號函可資參照）。經查，本件被告案發當日經警檢測其吐氣所含酒精濃度
    ，結果高達每公升○‧九五毫克，已超出法律容許之每公升○．二五毫克數倍有
    餘，再參酌被告當日腳步不穩，手腳部顫抖，亦有前開刑法第一百八十五條之三
    案件測試觀察紀錄表載明可考，顯見被告當時已因不勝酒力而影響其騎車之駕駛
    控制力，應無疑義。本件事證已臻明確，被告犯行洵堪認定。
二、核被告所為，係犯刑法第一百八十五條之三之公共危險罪。
三、原審以被告犯行明確，依法論罪科刑，判處被告拘役二十日，如易科罰金，以三
    百元折算壹日，原非無見。惟查，被告於九十二年間亦因酒後駕車案件，經本院
    判處罰金二萬元，猶不知戒慎飲酒，竟又輕忽大眾行車安全，再犯本案，且其吐
    氣中酒精濃度達每公升○．九五毫克，酒醉已達茫醉程度，其酒醉程度相當嚴重
    ，檢察官上訴意旨，指摘原判決量刑過輕，就本案而言，尚為有理由，自應由本
    院將原判決撤銷改判。爰審酌被告之品行、酒後程度嚴重、不顧大眾安全仍騎乘
    機車上路、惡性非輕，及被告於犯後尚能坦認犯行頗有悔意、犯後態度良好等一
    切情狀，量處如主文所示之刑，並諭知如易科罰金之折算標準，以資懲儆。至公
    訴人於原審具體求刑判處被告有期徒刑三月，然本院考量被告僅騎乘機車，且並
    未發生事故，及其於本院審理時深感悔悟等情，認量處如主文所示之刑為當，附
    此敘明。
據上論斷，應依刑事訴訟法四百五十五條之一第一項、第三項、第三百六十九條第一
項前段、第三百六十四條、第二百九十九條第一項前段、刑法第一百八十五條之三、
第四十一條第一項前段、罰金罰鍰提高標準條例第二條，判決如主文。
本案經檢察官熊家興到庭執行職務。
中      華      民      國      九十三      年      八    月    二十六  日
                                  臺灣臺南地方法院刑事第九庭
                                      審判長法 官  鄭 文 祺
                                            法 官  林 中 如
                                            法 官  蔡 奇 秀
右正本證明與原本無異
本件不得上訴
                                            書記官 尹 之 玲
中      華      民      國      九十三      年      八    月    二十六  日
刑法第一百八十五條之三
服用毒品、麻醉藥品、酒類或其他相類之物，不能安全駕駛動力交通工具而駕駛者，
處一年以下有期徒刑、拘役或三萬元以下罰金。
